Explore-and-Summarize-Data by 张超
========================================================

葡萄酒是目前世界上产量最大、普及最广的单糖酿造酒。红葡萄酒是用葡萄果实或葡萄汁，
经过发酵酿制而成的酒精饮料。由于色泽喜庆，是人们喜欢的葡萄酒之一。而影响红葡萄酒
口感的因素有很多，本文通过对 1599 条品酒师的打分数据进行分析，试图找出影响葡萄酒
口感的因素。

## 数据解释

- fixed acidity | 固定酸度（酒石酸 - g / dm ^ 3）

    大多数与葡萄酒相关的酸或固定或非挥发性物质（不易挥发）
  
- volatile acidity | 挥发酸度（乙酸-g / dm ^ 3）

    葡萄酒中的乙酸含量过高会导致过多的醋味

- citric acid | 柠檬酸（g / dm ^ 3）

    少量发现，柠檬酸可以增加葡萄酒的“新鲜度”和风味
  
- residual sugar | 残糖（g / dm ^ 3）

    发酵后残留的糖量停止，少见葡萄酒少于1克/升，大于45克/升的葡萄酒被认为是甜的
  
- chlorides | 氯化物（氯化钠-g / dm ^ 3

    葡萄酒中的盐含量
  
- free sulfur dioxide | 游离二氧化硫（mg / dm 3）

    游离形式的SO2存在于分子SO2（作为溶解气体）和亚硫酸氢盐离子之间的平衡中;它可
    以防止微生物生长和葡萄酒的氧化
  
- total sulfur dioxide | 二氧化硫总量（mg / dm ^ 3）

    自由和结合形式的SO2量;在低浓度下，SO2在葡萄酒中大部分是不可检测的，但是在游
    离SO2浓度超过50ppm时，SO2在鼻子和味道上变得明显
  
- density | 密度（g / cm 3）

    水的密度接近于水的密度，取决于酒精和糖含量的百分比
  
- pH

    描述如何从0（非常酸性）到14（非常碱性）的葡萄酒的酸度或碱度。大多数葡萄酒的
    pH值在3-4之间
  
- sulphates | 硫酸盐（硫酸钾-g / dm3）

    一种可以有助于二氧化硫（SO2）水平的葡萄酒添加剂，可以作为抗微生物剂和抗氧化
    剂
  
- alcohol | 酒精（％体积）

    酒的酒精含量百分比
  
- quality | 评分（分数在 0~10 之间）

    基于感官数据

```{r global_options, include=FALSE}
knitr::opts_chunk$set(message = FALSE, warning = FALSE, echo = FALSE)
```

```{r echo=FALSE, message=FALSE, warning=FALSE, packages}
library(ggplot2)
library(ggthemr)
library(dplyr)
library(GGally)
library(gridExtra)
library(RColorBrewer)
```

```{r echo=FALSE, Load_the_Data}
ggthemr('flat dark')
wine <- read.csv('wineQualityReds.csv')

str(wine)

#数据属性
attr(wine, 'names')
```

```{r}
# 数据概览
summary(wine)
```

# Univariate Plots Section

ph 值直方图，符合正态分布，值大都位于 2.9~3.7 之间，最集中的在 3.2~3.4之间。
```{r echo=FALSE}
summary(wine$pH)
ggplot(wine, aes(x = pH)) + geom_histogram(aes(fill = ..count..), binwidth = 0.1)
```

alcohol 的直方图，大多数值都集中在 9~11 之间，随着酒精浓度的升高，数量逐渐递减。
```{r echo=FALSE}
summary(wine$alcohol)
ggplot(wine, aes(x = alcohol)) + geom_histogram(aes(fill = ..count..), binwidth = 0.5)
```

citric.acid 的直方图，从低到高数量逐渐减少，其中最左侧的高峰（0.01）和中部的高峰（0.5），以及最右侧的（1.0）可能为异常值。
```{r}
summary(wine$citric.acid)
ggplot(wine, aes(x = citric.acid)) + geom_histogram(aes(fill = ..count..), binwidth = 0.02)
```

residual.sugar 的直方图，值集中在 2~3 之间，值域比较大(1~16)。
```{r}
summary(wine$residual.sugar)
ggplot(wine, aes(x = residual.sugar)) + geom_histogram(aes(fill = ..count..), binwidth = 0.5)
```

chlorides 的 直方图
```{r}
summary(wine$chlorides)
ggplot(wine, aes(x = chlorides)) + geom_histogram(aes(fill = ..count..), binwidth = 0.01)
```

quality 直方图
```{r}
summary(wine$quality)
ggplot(wine, aes(x = quality)) + geom_histogram(aes(fill = ..count..), binwidth = 1)
```

# Univariate Analysis

### What is the structure of your dataset?

本次单变量分析中使用的数据集均为一维向量，通过统计其中的 count 数通过直方图来反映值的集中程度。

### What is/are the main feature(s) of interest in your dataset?

从统计的 Count 数来看，在上面统计的这些变量中，ph、alcohol、citric.acid 、residual.sugar ，包括 quality 等都集中在某个区间内。大部分变量都符合正太分布。

### What other features in the dataset do you think will help support your investigation into your feature(s) of interest?

每个变量的中位数、平均数等都可以帮助我进行进一步的研究。

# Bivariate Plots Section

pH 值和评分的箱线图，从箱线图上并不能看出明显的关系，由于 pH 集中在 3~3.6 之间，随着 pH 值得升高，葡萄酒质量变化不明显。

```{r echo=FALSE, Bivariate_Plots}
ggplot(aes(factor(quality), pH), data = wine) +
geom_jitter( alpha = 0.3)  +
geom_boxplot( alpha = 0.5)
```

volatile.acidity 值和质量的箱线图，可以明显的看出来：随着 volatile.acidity 的减小，葡萄酒的质量稳步提升。

```{r}
ggplot(aes(factor(quality), volatile.acidity), data = wine) +
geom_jitter( alpha = 0.3)  +
geom_boxplot( alpha = 0.5)
```

citric.acid 和质量的箱线图，可以明显的看出来：随着 citric.acid 的增大，葡萄酒的质量明显变好。

```{r}
ggplot(aes(factor(quality), citric.acid), data = wine) +
geom_jitter( alpha = 0.3)  +
geom_boxplot( alpha = 0.5)
```


# Bivariate Analysis

### Talk about some of the relationships you observed in this part of the investigation. How did the feature(s) of interest vary with other features in the dataset?

从统计图上看，pH 值中评分最高的位于 3.3~3.4附近，酒精含量中评分最高的位于 12~13 附近。

### Did you observe any interesting relationships between the other features (not the main feature(s) of interest)?

citric_acid 柠檬酸值越高，质量越高，从箱线图上来看，这部分数据的波动变化比较大。虽然整体上质量呈现上升趋势，但是这部分数据大都集中在 5~6 之间，所以如果需要更加能够让人相信的结论的话，应该还需要一些额外的数据来验证。

### What was the strongest relationship you found?

- 评分较高的红葡萄酒的 pH 值位于 3.3~3.4 附近
- 评分较高的红葡萄酒的酒精含量位于 12~13 附近

# Multivariate Plots Section

下面是硫酸盐，挥发酸度，酒精和质量之间的关系：

```{r echo=FALSE, message=FALSE, warning=FALSE}
ggplot(wine, aes(x=volatile.acidity, y=sulphates, size = alcohol, 
                 color=factor(quality))) + 
  geom_point() + 
  scale_color_brewer()
```

从图中可以看出来，质量好的葡萄酒集中在上方，同时这里的酒精含量值都比较大，而且比较集中。

下面我们使用轮廓图查看酒精、硫酸盐含量和质量的关系：

```{r echo=FALSE, message=FALSE, warning=FALSE}
ggplot(wine, aes(x = sulphates, y = alcohol, 
                 colour=factor(wine$quality))) + 
  geom_density2d(bins=2) + 
  scale_color_brewer() + 
  geom_point(color="black", alpha=0.1) 
```

可以看出来，质量比较高的葡萄酒位于右上方，该处的酒精含量比较高，硫酸盐的含量也比较高。所以，可以认为在酒精度较高、挥发性酸较高的地方的葡萄酒质量比较高。


# Final Plots and Summary

## Plot One

下面是酒精含量和葡萄酒质量的箱线图：

```{r echo=FALSE, message=FALSE, warning=FALSE}
ggplot(data=wine, aes(y=alcohol, x=factor(quality))) + 
  geom_boxplot() +
  xlab("alcohol concentration (% by volume)") +
  ggtitle("Influence of alcohol on wine quality")
```

## Description One
从图中可以很明显的看出来，酒精含量高的葡萄酒质量比较高。

## Plot Two
下面是葡萄酒的酒精含量和质量的密度曲线图：

```{r echo=FALSE, message=FALSE, warning=FALSE}
colours = brewer.pal(name="RdBu", n=nlevels(factor(wine$quality)))
names(colours) = rev(levels(factor(wine$quality)))

ggplot(wine, aes(x=alcohol, fill=factor(quality))) + 
  geom_density(alpha=0.2) + 
  scale_fill_manual(values=colours) + 
  labs(title="Density plot of alcohol content 
       by red wine quality ratings", 
       x="alcohol (% by volume)") + 
  theme(plot.title = element_text(size = 14))
```

## Description Two
从图中可以发现，与低质量的葡萄酒相比，质量高的葡萄酒的酒精含量更高。

## Plot Three
下面是酒精含量和硫酸盐浓度以及葡萄酒质量的关系：

```{r echo=FALSE, message=FALSE, warning=FALSE}
ggplot(data = wine,
       aes(y = sulphates, x = alcohol,
           color = quality)) + geom_point() + ylab("potassium sulphate (g/dm3)") +
  xlab("alcohol (% by volume)") +
  ggtitle("Alcohol and sulphates over wine quality")
```
## Description Three
从图中可以看出来，葡萄酒质量越高，酒精浓度越高，伴随着的硫酸盐浓度也越来越高。

# 反思

在报告开头，我先查看了各个变量的分布情况，以期对整个数据有个大概的认识。接下来对
每个变量和葡萄酒质量的关系逐一做了初步分析，探索了 ph 值、酒精浓度、以及柠檬酸对
葡萄酒质量的影响，从初步的分析来看，没有发现非常有价值的线索。

在多变量分析中，我把酒精、硫酸盐、挥发性酸和葡萄酒质量做了综合对比分析，发现了在
质量比较好的情况下，酒精的含量相对比较高。接下来的轮廓图也验证了这个观点，并且发
现，质量好的葡萄酒中硫酸盐的含量也比较高。

最后的三张最终图中，箱线图、密度曲线图、以及散点图也发现了这个结论，在这几张图中
，对不同的变量使用了不同的颜色、大小，能够很容易的发现这些观点。

在整个过程中，如果仅使用一种变量，很难发现有价值的结论，而通过多种变量综合分析，
并能够把这些变量清晰的使用各种技巧展示出来，就能帮助我们发现数据中有价值的结论。

影响葡萄酒质量的因素有很多，而人工分析起来费时费力，我们也可以建立合适的模型，收集更多的数据，借助机器学习来对这些因素进行分析。